María Fernanda Palencia Cáceres

Correo electrónico: mafer18199420@gmail.com Cel.: (+57) 312 3819942

Github: https://github.com/mafer23

Linkedin: https://www.linkedin.com/in/fernandapalencia/

Perfil profesional

Soy una profesional en Ingeniería de Sistemas con una fuerte pasión por la programación y las nuevas tecnologías. Mi experiencia se centra en el desarrollo web, y cuento con sólidos conocimientos en ANGULAR, SQL, JavaScript, CSS, Bootstrap y PHP. Me considero analítica, con un deseo constante de aprender y mejorar mis habilidades en el desarrollo web. He demostrado mis habilidades en colaboraciones de proyectos y voluntariados, lo que ha contribuido significativamente a mi crecimiento tanto profesional como personal. Mi objetivo es unirme a una empresa que me brinde la oportunidad de seguir creciendo en el mundo del desarrollo web, y estoy comprometida a aportar al cumplimiento de los objetivos organizacionales.

Habilidades técnicas

ANGULAR, SQL, MYSQL, PHP, Bootstrap, CSS, JS

Experiencia laboral

Junio 2023 - Septiembre 2023 Desarrollo frontend angular

No Country

- Desarrollar y mantener la interfaz de usuario de aplicaciones web utilizando Angular.
- Crear componentes reutilizables y mantener una arquitectura escalable en Angular.
- Colaborar estrechamente con diseñadores y otros miembros del equipo de desarrollo para implementar diseños de alta calidad.
- Integrar servicios web y API REST para obtener y mostrar datos en la aplicación.
- Gestionar eficientemente las rutas de la aplicación para garantizar una navegación fluida
- Trabajo con Scrum

Junio 2021 - Diciembre 2021 Desarrollo de aplicación web - Proyecto Bootcamp

Ministerio de Tecnologías de la Información y las Comunicaciones ·

- Se realizó proyecto de aplicación web que contiene inicio de sesión de usuario, ecommerce de agricultura para ventas de productos para el campo.
- Desarrollo de aplicación web con Node, Angular, PostgreSQL
- Maquetación de cada página con JSX, css, y Bootstrap
- Creación de lógica y control de datos Api
- Creación y gestión de base de datos
- Uso de Git y Github

Enero 2021 – febrero 2021 Instituto Educativo

Sitio web para el instituto educativo Mis responsabilidades fueron: • Diseño y Desarrollo de interfaces por medio del framework Angular

Agosto 2018 - Dic 2019 Universidad de Santander

Aplicación Web responsive para el plan de intervención del adulto mayor en el programa de terapia ocupacional

- Por medio de un análisis, planeación, desarrollo utilizando la metodología ágil Xppermitiendo tener más interacción con el cliente.
- Desarrollo de frontend y backend desde el inicio hasta el final las tecnologías se usaron fue: PHP, AJAX, SQL, Bootstrap y un servidor Linux.

Agosto 2014 – Feb 2018 Cruz roja Norte de Santander

Proyectos comunitarios

 Planeación de cada servicio, desarrollando actividades con grupos de voluntarios, analizando las edades de las personas de la comunidad para desarrollar actividades acordes a su interés, trabajo en equipo con voluntarios para el desarrollo de cada actividad, comunicación asertiva con la comunidad para aportar una enseñanza.

Educación

2012-2020 Universidad de Santander

Ingeniería de Sistemas

2019-2020 SENA

Técnico en desarrollo de software